臺灣士林地方法院刑事判決　　　　　100年度審簡上字第145號
上　訴　人　吳宗憲
即　被　告
上列上訴人即被告因傷害案件，不服本院士林簡易庭於中華民國
100 年9 月23日所為100 年度士簡字第545 號第一審刑事簡易判
決（聲請簡易判決處刑案號：臺灣士林地方法院檢察署檢察官10
0 年度調偵字第506 號），提起上訴，本院管轄第二審之合議庭
判決如下：
    主  文
上訴駁回。
    犯罪事實及理由
一、本案經本院審理結果，認第一審判決以被告吳宗憲，所為係
    犯刑法第277 條之普通傷害罪判處有期徒刑4 月，並適用累
    犯，且諭知易科罰金以新臺幣1000元折算1 日，認事用法及
    量刑均無不當，應予維持。相關事實、證據及理由並引用第
    一審刑事簡易判決書及檢察官聲請簡易判決處刑書之記載（
    詳如附件），另補充：被告於本院審理時之自白（參本院民
    國100 年12月19日準備程序筆錄第2 至3 頁）。
二、上訴人即被告上訴意旨略以：被害人積欠伊新臺幣（以下同
    ）20餘萬元之債務，伊向被害人索債，被害人態度惡劣先動
    手，伊忍不住才還手，對被害人造成傷害深感內咎，有意與
    以2 萬元與被害人和解，賠償其損失，請求從輕量刑等語。
三、按量刑輕重，係屬事實審法院得依職權自由裁量之事項，苟
    已斟酌刑法第57條各款所列情狀而未逾越法定刑度，不得遽
    指為違法（最高法院72年臺上字第6696號、75年臺上字第70
    33號判例參照）；且在同一犯罪事實與情節，如別無其他加
    重或減輕之原因，下級審量定之刑，亦無過重或失輕之不當
    情形，則上級審法院對下級審法院之職權行使，原則上應予
    尊重（最高法院85年度臺上字第2446號判決意旨參照）。本
    件原審於量刑時業已審酌被告前於民國93、94年間，有違反
    組織犯罪防制條例及毒品案件之前科，甫於96年7 月16日執
    行完畢，於5 年內僅因索債不成，即出手傷害他人之犯罪動
    機、目的、手段，被害人所受傷勢程度，且犯後迄原審審結
    前均未賠償被害人所受損害之犯後態度，暨其生活狀況及智
    識程度等情，而量處被告有期徒刑4 月，並諭知易科罰金之
    折算標準，經核量刑並無特別失出之處。雖上訴人於本院審
    理供述伊有攜帶2 萬元與被害人和解，請求從輕量刑或判處
    勞動服勞等語，然查上訴人於本院準備程序時未能到庭，被
    害人到庭時表示不願意接受上訴人以2 萬元和解之賠償條件
    ，並請求依法處理，有卷附調解紀錄表可佐，可知本件迄至
    審理終結量刑時，上訴人亦因上情而未能賠償被害人，而無
    從輕量刑之新事由發生，揆諸前揭最高法院判例及裁判要旨
    ，本件上訴人既無何可資減輕量刑之原因，尚難認原審量刑
    有違法之情事，其所宣告之刑度亦屬妥適。從而，上訴人上
    訴意旨請求從輕量刑，為無理由，應予駁回。至於被告於本
    院審理時陳明願服勞動服務抵償自己的過錯，請求改判云云
    ，然此乃判決確定後，執行檢察官執行刑罰之職權，非本院
    於判決中所得宣告之事項，被告宜依其具體狀況向執行檢察
    官聲請，併此敘明。
四、據上論斷，應依刑事訴訟法第455 條之1 第1 項、第3 項、
    第368條、第373條，判決如主文。
本案經檢察官許梨雯到庭執行職務。
中    華    民    國    100     年    12    月  30    日
                  刑事第一庭審判長法  官   林秀鳳
                                  法  官   徐文瑞
                                  法  官   劉瓊雯
本件不得上訴。
以上正本證明與原本無異。
中    華    民    國    101     年    1    月  2      日
                                  書記官   吳尚文
附錄本案論罪科刑法條：
刑法第277條第1項